【裁判字號】    99,台上,6984
【裁判日期】    991110
【裁判案由】    違反毒品危害防制條例
【裁判全文】
最高法院刑事判決            九十九年度台上字第六九八四號
上  訴  人  甲○○
上列上訴人因違反毒品危害防制條例案件，不服台灣高等法院高
雄分院中華民國九十九年九月六日第二審判決（九十九年度上訴
字第一四八０號，起訴案號：台灣高雄地方法院檢察署九十九年
度毒偵字第二一九五號），提起上訴，本院判決如下：
    主  文
上訴駁回。
    理  由
一、施用第一級毒品部分
按刑事訴訟法第三百七十七條規定，上訴於第三審法院，非以判
決違背法令為理由，不得為之。是提起第三審上訴，應以原判決
違背法令為理由，係屬法定要件。如果上訴理由書狀並未依據卷
內訴訟資料，具體指摘原判決不適用何種法則或如何適用不當，
或所指摘原判決違法情事，顯與法律規定得為第三審上訴理由之
違法情形，不相適合時，均應認其上訴為違背法律上之程式，予
以駁回。次按不服地方法院之第一審判決而上訴者，應向管轄第
二審之高等法院為之。上訴書狀應敘述具體理由。第二審法院認
為上訴書狀未敘述理由者，應以判決駁回之，刑事訴訟法第三百
六十一條第一項、第二項、第三百六十七條前段定有明文。而所
謂具體理由，必指摘或表明第一審判決有何採證認事、用法或量
刑等足以影響判決本旨之不當或違法，而構成應予撤銷之具體事
由，始克當之（例如：依憑證據法則具體指出所採證據何以不具
證據能力，或明確指出所為證據證明力之判斷如何違背經驗、論
理法則）；倘僅泛言原判決認定事實錯誤、違背法令、量刑失之
過重或輕縱，而未依上揭意旨指出具體事由，或形式上雖已指出
具體事由，然該事由縱使屬實，亦不足以認為原判決有何不當或
違法者（例如：對不具有調查必要性之證據，法院未依聲請調查
亦未說明理由，或援用證據不當，但除去該證據仍應為同一事實
之認定），皆難謂係具體理由，俾與第二審上訴制度旨在請求第
二審法院撤銷、變更第一審不當或違法之判決，以實現個案救濟
之立法目的相契合，並節制濫行上訴。本件上訴人甲○○不服第
一審判決論處其施用第一級毒品（累犯）罪刑，僅以其母親尚未
安置及量刑過重為由，提起第二審上訴，原判決以其未表明第一
審判決有何違法或不當之具體事由，屬上訴未敘述具體理由，因
認其第二審上訴不合法律上程式，予以駁回，已詳敘所憑之理由
。從形式上觀察，原判決並無違背法令之情事。上訴意旨猶謂其
於遭警方查獲時，即供稱係將海洛因與安非他命混合而一併施用
，且上訴人之血管已無法注射海洛因，其犯行應屬一案件，檢察
官不加詳查，第一審亦予忽略，而逕認係二案件，分別論處罪刑
，自非允洽，請求准予當庭陳述上訴理由云云，對於原判決從程
序上駁回上訴人在第二審之上訴，究竟有何違背法令，未置一詞
，遽行提起第三審上訴，顯非依據卷內訴訟資料具體表明原判決
究竟如何違背法令，自不符首揭第三審上訴之形式要件。依上說
明，應認本件上訴為違背法律上之程式，予以駁回。
二、施用第二級毒品部分
按刑事訴訟法第三百七十六條所列各罪之案件，經第二審判決者
，不得上訴於第三審法院，為該法條所明定。本件關於施用第二
級毒品部分，原判決係依毒品危害防制條例第十條第二項論罪處
刑，核屬上揭法條第一款之案件。依前開說明，既經第二審判決
，自不得上訴於第三審法院，上訴人就此部分猶提起上訴，顯為
法所不許，應併予駁回。
據上論結，應依刑事訴訟法第三百九十五條前段，判決如主文。
中    華    民    國  九十九  年   十一   月    十    日
                      最高法院刑事第十庭
                          審判長法官  花  滿  堂  
                                法官  黃  正  興  
                                法官  陳  東  誥  
                                法官  洪  昌  宏  
                                法官  徐  文  亮  
本件正本證明與原本無異
                                      書  記  官  
中    華    民    國  九十九  年   十一   月   十二   日
                                                       s

司法院資訊處製作；財團法人民間司法改革基金會備份。
